臺灣高等法院民事裁定　　　　　　　　 100年度抗字第1018號
抗　告　人　郭晉欽
代　理　人　黃文潭
上列抗告人因與相對人豐（台灣）商業銀行股份有限公司間聲
明異議事件，對於中華民國100年6 月13日臺灣臺北地方法院100
年度事聲字第175號裁定提起抗告，本院裁定如下：
    主      文
抗告駁回。
抗告程序費用由抗告人負擔。
    理      由
一抗告人於原法院聲明異議及本院抗告意旨略以：相對人向原法
  院民事執行處聲請對伊為強制執行（案列100年度司執字第551
  4 號），惟其強制執行聲請狀上所列之法定代理人為李鐘培，
  與經濟部公司變更登記表所載代表公司負責人為鄭海泉不符，
  且相對人之法定代理人鄭海泉未在強制執行聲請狀上蓋章，而
  相對人所蓋公司印章與經濟部公司變更登記表所載之公司印章
  亦不同，違反民事訴訟法第117 條有關當事人或代理人應於書
  狀內簽名或蓋章之規定，則依強制執行法第30條之1 準用民事
  訴訟法第249條第1 項第6款規定，相對人聲請強制執行不合程
  式且其當事人不適格，其強制執行之聲請應予駁回等語。
二按公司之經理人，在執行職務範圍內，亦為公司負責人，公司
  法第8條第2項定有明文。又經理人對於第三人之關係，就商號
  或其分號，或其事務之一部，視為其有為管理上之一切必要行
  為之權；經理人，就所任之事務，視為有代理商號為原告或被
  告或其他一切訴訟上行為之權，民法第554條第1 項、第555條
  亦分別定有明文，此項規定，於公司之經理人並未排斥適用（
  最高法院42年台上字第554 號、75年台上字第1598號判例意旨
  參照）。故公司設置之經理人，經理人就其所任事務，得以經
  理人之名義為公司之法定代理人起訴、應訴或聲請強制執行。
  查相對人公司之總經理為李鐘培，有經濟部公司變更登記表1
  件附於原法院100年度司執字第5514 號執行卷可稽（見該卷第
  58頁），而本件既因抗告人未履行清償其債務而遭相對人聲請
  強制執行，其債務之履行，自屬相對人之總經理李鐘培所任事
  務之範圍，則相對人以其總經理李鐘培之名義為公司之法定代
  理人，於民國100年1月14日向原法院民事執行處聲請對抗告人
  為強制執行，並委任吳智榮為代理人，揆諸前揭說明，即無不
  合，相對人自無法定代理權欠缺之可言。嗣相對人雖於100年4
  月15日具狀向原法院民事執行處聲請變更以其董事長鄭海泉代
  表公司為強制執行，接替以前之強制執行行為，有民事追加執
  行聲請狀在卷可查（見同上卷第23、24頁），惟此僅屬相對人
  公司變更其法定代理人之情形，原法院民事執行處僅須依其聲
  請，將其法定代理人姓名變更記載為鄭海泉即可。是抗告人主
  張李鐘培非相對人之法定代理人，相對人聲請強制執行不合程
  式且當事人不適格云云，自非可採。
三次按經理人在公司章程或契約規定授權範圍內，有為公司管理
  事務及簽名之權；當事人或代理人應於書狀內簽名或蓋章，其
  以指印代簽名者，應由他人代書姓名，記明其事由並簽名；私
  文書經本人或其代理人簽名、蓋章者推定為真正；依法律之規
  定，有使用文字之必要者，得不由本人自寫，但必須親自簽名
  ；如有印章代簽名者，其蓋章與簽名生同等之效力，公司法第
  31條第2 項、民事訴訟法第117條、第358條第1項、民法第3條
  第1項、第2項分別定有明文。查相對人及其總經理李鐘培、代
  理人吳智榮既已在100年1月14日強制執行聲請狀及所附委任狀
  上蓋章，嗣相對人及其董事長鄭海泉、代理人吳智榮又在100
  年4月12日委任狀上蓋章，並由相對人之代理人吳智榮於100年
  4 月15日具狀向原法院民事執行處聲請變更以其董事長鄭海泉
  為法定代理人，代表公司對抗告人續為強制執行，有強制執行
  聲請狀及所附委任狀、民事追加執行聲請狀及所附委任狀附卷
  可憑（見同上卷第1至3、23至25頁），揆諸前開說明，上開聲
  請狀及委任狀即應推定為真正。是抗告人主張：相對人之法定
  代理人鄭海泉未在強制執行聲請狀上蓋章，且相對人所蓋之印
  章與經濟部公司變更登記表所載相對人之公司印章亦不同，違
  反民事訴訟法第117條之規定云云，亦屬無據，並非可採。
四綜上所述，抗告人聲明異議，為無理由。原法院裁定駁回抗告
  人之異議，並無不合。抗告意旨仍執陳詞指摘原裁定不當，求
  予廢棄，為無理由，應予駁回。
五據上論結，本件抗告為無理由。依強制執行法第30條之1、民
  事訴訟法第495條之1第1項、第449條第1項、第95條、第78條
  ，裁定如主文。
中    華    民    國   100    年    7     月    29    日
                    民事第十二庭
                        審判長法  官  吳謀焰
                              法  官  李瑜娟
                              法  官  李昆曄
正本係照原本作成。
不得再抗告。
中    華    民    國   100    年    7     月    29    日
                              書記官  莊昭樹